【裁判字號】    92,訴,894
【裁判日期】    920425
【裁判案由】    毒品危害防制條例
【裁判全文】
臺灣臺中地方法院刑事判決                          九十二年度訴字第八九四號
    公  訴  人  臺灣臺中地方法院檢察署檢察官
    被      告  甲○○
右列被告因毒品危害防制條例案件，經檢察官提起公訴（九十二年度毒偵字第四三九
號），本院判決如左：
    主  文
甲○○連續施用第一級毒品，累犯，處有期徒刑拾月；扣案之海洛因伍包（合計淨重
貳拾陸點伍伍公克，包裝重參點玖捌公克）沒收銷燬之，電子秤壹台、夾鍊袋伍包及
藥鏟拾參支均沒收之。又連續施用第二級毒品，累犯，處有期徒刑捌月；扣案之安非
他命壹包（含袋重貳拾壹點陸公克）及大麻貳包（袋上標示１．１及１．５者，總重
壹點參玖公克，包裝重壹點壹肆公克）均沒收銷燬之；玻璃球吸食器壹個、捲煙器壹
個及煙草貳包（袋上標示３．６及３．０者）均沒收之。應執行有期徒刑壹年肆月，
扣案之海洛因伍包（合計淨重貳拾陸點伍伍公克，包裝重參點玖捌公克）、安非他命
壹包（含袋重貳拾壹點陸公克）及大麻貳包（袋上標示１．１及１．５者，總重壹點
參玖公克，包裝重壹點壹肆公克）均沒收銷燬之；電子秤壹台、夾鍊袋伍包、藥鏟拾
參支、玻璃球吸食器壹個、捲煙器壹個及煙草貳包（袋上標示３．６及３．０者）均
沒收之。
    事  實
一、甲○○前因施用毒品案件，經本院裁定送勒戒處所觀察、勒戒後，認無繼續施用
    毒品之傾向，由臺灣臺中地方法院檢察署檢察官於八十七年八月十一日以八十七
    年度偵字第一五五四八號為不起處分在案。復因施用毒品案件，再經本院裁定送
    勒戒處所觀察、勒戒後，認有繼續施用毒品之傾向，由臺灣臺中地方法院檢察署
    檢察官提起公訴，並聲請本院裁定強制戒治，經本院於八十八年六月二十八日判
    處有期徒刑三月確定，於八十九年九月五日強制戒治執行期滿，並於八十九年十
    二月四日執行徒刑完畢。再因施用毒品等案件，由臺灣臺中地方法院檢察署檢察
    官提起公訴，經本院於八十九年三月二十一日，依施用第一級毒品罪、施用第二
    級毒品罪及收受贓物罪，分別判處有期徒刑七月、六月及四月，定執行刑為有期
    徒刑一年四月確定，自八十九年十二月五日起接續前案執行，於九十一年三月九
    日縮刑期滿執行完畢。詎仍不知悔改，又基於施用第一級毒品之概括犯意，自九
    十一年四月間起至九十二年一月二十一日中午十二時許止，連續在臺中市○區○
    ○路一三五巷四之二號居處，將第一級毒品海洛因攙入香煙內點燃吸食之方式，
    施用第一級毒品海洛因多次，平均約一天四、五次。甲○○另行基於施用第二級
    毒品之概括犯意，自九十一年四月間起至九十二年一月二十一日下午六時許止，
    連續在臺中市○區○○路一三五巷四之二號居處，將第二級毒品安非他命置於玻
    璃球吸食器內，其下以火點燃吸食之方式，施用第二級毒品安非他命多次，平均
    約一天二、三次。其又承上揭施用第二級毒品之概括犯意，自九十一年十月間起
    至九十二年一月十九日晚上十時許止，連續在臺中市○區○○路一三五巷四之二
    號居處，將第二級毒品大麻混入煙絲後，再以捲煙器捲起來吸食之方式，施用第
    二級毒品大麻多次，平均約一個月四、五次。嗣為警於九十二年一月二十二日下
    午七時三十分時許，在臺中市○區○○路一三五巷四之二號居處查獲，並扣得海
    洛因五包（合計淨重二十六點五五公克，包裝重三點九八公克）、安非他命一包
    （含袋重二十一點六公克）、大麻二包（袋上標示１．１及１．５者，總重一點
    三九公克，包裝重一點一四公克）及甲○○所有供施用海洛因、安非他命、大麻
    所用之電子秤一台、夾鍊袋五包、藥鏟十三支、玻璃球吸食器一個、捲煙器一個
    及煙草二包（袋上標示３．６及３．０者）等物。甲○○三犯以上施用毒品之罪
    ，由檢察官聲請本院裁定先令入戒治處所施以強制戒治。
二、案經臺中縣警察局霧峰分局報請臺灣臺中地方法院檢察署檢察官偵查起訴。
    理  由
一、右開事實，業經被告甲○○於本院審理中自白不諱，且有海洛因五包、安非他命
    一包、大麻二包、電子秤一台、夾鍊袋五包、藥鏟十三支、玻璃球吸食器一個、
    捲煙器一個及煙草二包（袋上標示３．６及３．０者，經鑑定結果均未發現法定
    毒品成分，有法務部調查局鑑定通知書一份在卷可查）等物扣案可資佐證。而其
    中海洛因五包經鑑定結果，確均含有第一級毒品海洛因成分，合計淨重二十六點
    五五公克，包裝重三點九八公克；另袋上標示１．１及１．５之大麻二包，確均
    含有第二級毒品大麻成分，總重一點三九公克，包裝重一點一四公克；此有法務
    部調查局鑑定通知書二份在卷可稽。另被告為警查獲後所採之尿液，經送臺中縣
    衛生局檢驗結果，係呈甲基安非他命及嗎啡（按海洛因進入人體後會代謝成嗎啡
    反應）之情，亦有該局出具之檢驗尿水報告書一份附卷足憑。又查被告前因施用
    毒品案件，經本院裁定送勒戒處所觀察、勒戒後，認無繼續施用毒品之傾向，由
    臺灣臺中地方法院檢察署檢察官於八十七年八月十一日以八十七年度偵字第一五
    五四八號為不起處分在案。復因施用毒品案件，再經本院裁定送勒戒處所觀察、
    勒戒後，認有繼續施用毒品之傾向，由臺灣臺中地方法院檢察署檢察官提起公訴
    ，並聲請本院裁定強制戒治，經本院於八十八年六月二十八日判處有期徒刑三月
    確定，於八十九年九月五日強制戒治執行期滿。再因施用毒品等案件，經本院於
    八十九年三月二十一日，依施用第一級毒品罪、施用第二級毒品罪及收受贓物罪
    ，分別判處有期徒刑七月、六月及四月，定執行刑為有期徒刑一年四月確定等情
    ，有被告之刑案資料查註紀錄表、臺灣高等法院被告全國前案紀錄表、起訴書、
    本院刑事判決等各一份在卷足據。本件事證明確，被告之犯行堪予認定。
二、按海洛因係屬毒品危害防制條例附表所示第一級毒品第六項，安非他命及大麻則
    分屬毒品危害防制條例附表所示第二級毒品之第十二項及第二十四項。是核被告
    所為，係犯毒品危害防制條例第十條第一項之施用第一級毒品罪及同條第二項之
    施用第二級毒品罪。被告施用第一級毒品海洛因前後及施用第二級毒品安非他命
    、大麻前後持有毒品之低度行為，應分別為其施用毒品之高度行為所吸收，均不
    另論罪。被告先後多次施用第一級及第二級毒品之行為，均時間密接，犯罪構成
    要件相同，顯係基於概括之犯意反覆為之，為連續犯，均分別以一罪論，並依法
    加重其刑。被告所犯前開二罪間，犯意各別，構成要件不同，應分論併罰。公訴
    人雖未就被告自九十一年十月間起至九十二年一月十九日晚上十時許止，連續在
    臺中市○區○○路一三五巷四之二號居處，施用第二級毒品大麻多次之犯行予以
    起訴，惟該部分與已起訴施用第二級毒品安非他命部分，有時間緊接及觸犯相同
    罪名之連續犯裁判上一罪關係，為起訴效力所及，本院自得併予審理，併此敘明
    。又公訴人認被告施用第一級毒品海洛因及第二級毒品安非他命係至九十二年一
    月二十二日止，惟被告於警訊及本院審理時均稱其最後一次施用海洛因時間係九
    十二年一月二十一日中午十二時許，最後一次施用安非他命時間係九十二年一月
    二十一日下午六時許，故並無積極證據足認被告於九十二年一月二十二日有施用
    海洛因或安非他命之行為，因被告該部分犯行與前開論罪科刑部分，各具有連續
    犯之裁判上一罪關係，是就該部分不另為無罪之諭知。復查被告曾因施用毒品案
    件，經本院判處有期徒刑三月確定，於八十九年十二月四日執行完畢。再因施用
    毒品等案件，經本院定執行刑為有期徒刑一年四月確定，自八十九年十二月五日
    起接續前案執行，於九十一年三月九日縮刑期滿執行完畢；有被告之刑案資料查
    註紀錄表及臺灣高等法院被告全國前案紀錄表在卷足憑。其受有期徒刑執行完畢
    後，於五年以內再犯本件有期徒刑以上之二罪，為累犯，應分別依刑法第四十七
    條規定加重其刑。本件被告所犯二罪各有二種刑之加重，應分別遞加之。爰審酌
    被告前有施用毒品前案紀錄多次，經處徒刑及強制戒治期滿後，猶繼續施用毒品
    不輟，情節非輕，惟念及施用毒品係戕害自己身心之行為，且被告犯後坦承犯行
    ，態度尚佳等一切情狀，分別量處如主文所示之刑，並定其應執行之刑。扣案之
    海洛因五包（合計淨重二十六點五五公克，包裝重三點九八公克）、安非他命一
    包（含袋重二十一點六公克）、大麻二包（袋上標示１．１及１．５者，總重一
    點三九公克，包裝重一點一四公克），均係查獲之毒品，不問屬於犯人與否，應
    依毒品危害防制條例第十八條第一項前段規定宣告沒收銷燬之。扣案之電子秤一
    台、夾鍊袋五包、藥鏟十三支、玻璃球吸食器一個、捲煙器一個及煙草二包（袋
    上標示３．６及３．０者）等物，均為被告所有，且係分別供施用海洛因、安非
    他命及大麻所用之物，業經被告供述在卷，核均非屬專供施用毒品之器具，故前
    開物品併依刑法第三十八條第一項第二款之規定宣告沒收之。至另扣得之ＦＭ２
    藥錠十五顆，因ＦＭ２屬第三級毒品，毒品危害防制條例並不處罰施用第三級毒
    品罪，且與本案被告施用第一級、第二級毒品罪無涉，故就該物不為沒收銷燬或
    沒收之諭知。
據上論結，應依刑事訴訟法第二百九十九條第一項前段，毒品危害防制條例第十條第
一項、第二項、第十八條第一項前段、第二十條第三項前段，刑法第十一條前段、第
五十六條、第四十七條、第五十一條第五款、第三十八條第一項第二款，判決如主文
。
中      華      民      國    九十二    年      四      月    二十五    日
                              臺灣臺中地方法院刑事第四庭
                                      法  官 張靜琪
右正本證明與原本無異。
如不服本判決，應於送達後十日內向本院提出上訴狀（須附繕本），上訴於臺灣高等
法院臺中分院。
                                      書記官
中      華      民    國    九十二    年      四      月    二十五    日
附錄論罪科刑法條
毒品危害防制條例
第十條第一項：施用第一級毒品者，處六月以上五年以下有期徒刑。
第十條第二項：施用第二級毒品者，處三年以下有期徒刑。


司法院資訊處製作；財團法人民間司法改革基金會備份。
